【裁判字號】    98,訴,462
【裁判日期】    980630
【裁判案由】    違反毒品危害防制條例
【裁判全文】
臺灣嘉義地方法院刑事判決               98年度訴字第462號
公  訴  人  臺灣嘉義地方法院檢察署檢察官
被      告  甲○○
上列被告因違反毒品危害防制條例案件，經檢察官提起公訴（98
年度毒偵字第131號、313號），因被告於本院準備程序中就被訴
事實為有罪之陳述，經本院合議庭裁定由受命法官獨任以簡式審
判程序審理判決如下：
    主  文
甲○○施用第一級毒品，累犯，處有期徒刑柒月；又施用第二級
毒品，貳罪，均累犯，各處有期徒刑參月；應執行有期徒刑拾壹
月。
    事  實
一、甲○○前因施用毒品，經送觀察、勒戒後，認無繼續施用毒
    品之傾向，於民國（下同）96年5月8日經釋放，並由臺灣嘉
    義地方法院檢察署檢察官以96年度毒偵字第484號不起訴處
    分確定；再因施用毒品案件，經本院以97年度嘉簡字第321
    號判處有期徒刑4月確定，甫於97年8月27日易科罰金執行完
    畢。詎不知悔悟，於5年內復基於施用第一、二級毒品之犯
    意，於97年9月30日某時，在其位於嘉義縣竹崎鄉義仁村坪
    頂17號之住處，以將毒品置入玻璃球燒烤後產生煙霧加以吸
    食方式，非法施用第二級毒品甲基安非他命1次；再於同日
    某時，以將毒品摻入香菸點燃吸食方式，非法施用第一級毒
    品海洛因1次；復於98年1月14日某時，在其友人位於嘉義市
    ○○路之住處，以將毒品置入玻璃球燒烤後產生煙霧加以吸
    食方式，非法施用第二級毒品甲基安非他命1次。嗣於97年
    10 月1日及98年1月16日，甲○○經先後2次採尿送驗結果，
    第1次呈嗎啡、可待因及甲基安非他命陽性反應、第2次呈甲
    基安非他命陽性反應，始悉上情。
二、案經嘉義縣警察局竹崎分局及嘉義市政府警察局第一分局報
    告臺灣嘉義地方法院檢察署檢察官偵查起訴。
    理  由
一、本件被告所涉犯者為毒品危害防制條例第10條第1項及第2項
    之罪，非死刑、無期徒刑、最輕本刑為3年以上有期徒刑之
    罪或高等法院管轄第一審案件。本院行準備程序時，被告就
    被訴事實為有罪之陳述，經告知簡式審判程序之旨，並聽取
    檢察官及被告之意見後，本院爰依刑事訴訟法第273條之1第
    1 項裁定由受命法官獨任進行簡式審判程序。故本件簡式審
    判程序之證據調查，依刑事訴訟法第273條之2之規定，不受
    同法第159條第1項、第161條之2、第161條之3、第163條之1
    及第164條至第170條規定之限制，合先敘明。
二、上開犯罪事實，業據被告於本院審理坦承不諱（見本院卷第
    15頁、24頁、25頁），且有嘉義縣警察局竹崎分局尿液代號
    與真實姓名對照表（編號竹A61）、詮昕科技股份有限公司
    濫用藥物尿液檢驗報告、嘉義市政府警察局第二分局尿液送
    驗姓名對照表（編號2G980112）及臺灣檢驗科技股份有限公
    司濫用藥物尿液檢驗報告各1件附卷可稽，均足資擔保被告
    於本院審理時所為之上開任意性自白確與事實相符，應堪採
    信。
三、又被告前因施用毒品，經送觀察、勒戒後，認無繼續施用毒
    品之傾向，於96年5月8日經釋放，並由臺灣嘉義地方法院檢
    察署檢察官以96年度毒偵字第484號不起訴處分確定；再因
    施用毒品案件，經本院以97年度嘉簡字第321 號判處有期徒
    刑4月確定，甫於97年8月27日易科罰金執行完畢，此有臺灣
    高等法院被告前案紀錄表可佐，其於觀察、勒戒執行完畢釋
    放後5年內，已因再犯施用毒品案件受判刑確定，被告再犯
    本件施用毒品犯行，即應依該條例第23條第2項規定逕行追
    訴處罰。
四、查海洛因與安非他命分別為毒品危害防制條例第2條第2項第
    1款及第2款所定之第一級及第二級毒品，故核被告上開所為
    ，係犯毒品危害防制條例第10條第1項之施用第一級毒品罪
    與同條例第10條第2項之施用第二級毒品罪。被告持有海洛
    因及安非他命以施用，其持有之低度行為，應為該施用之高
    度行為所吸收，不另論罪。被告所犯上開三罪，其犯意個別
    、行為互異，應予分論併罰。又被告前因施用毒品案件，經
    本院以97年度嘉簡字第321號判處有期徒刑4月確定，甫於97
    年8月27日易科罰金執行完畢，有台灣高等法院被告前案紀
    錄表可按，其於受徒刑之執行完畢後，5年以內故意再犯本
    件有期徒刑以上之罪，均為累犯，均應依刑法第47條第1項
    規定加重其刑。審酌被告曾因施用毒品經觀察、勒戒、判處
    徒刑執行完畢之前科紀錄，猶未知警惕而再犯本案，足見其
    未徹底戒除施用毒品之惡習，惟念及施用毒品本質上係戕害
    自身健康之行為，尚未嚴重破壞社會秩序或侵害他人權益，
    且被告坦承犯行、犯後態度尚可暨其犯罪之動機、目的、手
    段，及其國中畢業之智識程度，之前在飯店服務、月薪約1
    萬8千元、未婚、沒有小孩、家裡有父母親、妹妹之生活狀
    況等一切情狀，分別量處如主文所示之刑，並定其所應執行
    之刑。
據上論斷，應依刑事訴訟法第273條之1第1項、第299條第1項前
段，毒品危害防制條例第10條第1項、第2項，刑法第11條前段、
第47條第1項、第51條第5款，判決如主文。
本案經檢察官姜智仁到庭執行職務。
中    華    民    國    98    年    6     月    30    日
                  刑事第一庭    法  官  黃明展
以上正本證明與原本無異。
如不服本判決應於收受判決後10日內向本院提出上訴書狀，並應
敘述具體理由；其未敘述上訴理由者，應於上訴期間屆滿後20日
內向本院補提理由書（均須按他造當事人之人數附繕本）「切勿
逕送上級法院」。
中    華    民    國    98    年    6     月    30    日
                                書記官  張菀純
附錄本案論罪科刑法條全文：
毒品危害防制條例第10條
施用第一級毒品者，處 6 月以上 5 年以下有期徒刑。
施用第二級毒品者，處 3 年以下有期徒刑。


司法院資訊處製作；財團法人民間司法改革基金會備份。
